【裁判字號】    89,訴,1519
【裁判日期】    900411
【裁判案由】    竊盜
【裁判全文】
臺灣桃園地方法院刑事判決                        八十九年度訴字第一五一九號
    公  訴  人  臺灣桃園地方法院檢察署檢察官
    被      告  乙○○
右列被告因竊盜案件，經檢察官提起公訴（八十九年度偵字第一二六三三號），本院
判決如左：
    主  文
乙○○竊盜，未遂，累犯，處有期徒刑月，如易科罰金以佰元折算壹日。
扣案之鑰匙乙串沒收。
    事  實
一、乙○○前於民國八十五年間因竊盜罪，經台灣台中地方法院判處有期徒刑四月，
    緩刑四年確定，復於同年再因竊盜罪，經台灣彰化地方法院判處有期徒刑五月確
    定，於八十六年二月二十七日執行完畢，前案竊盜罪亦因緩刑期內更犯罪，經聲
    請撤銷緩刑，甫於八十六年十月十二日執行完畢，猶不知醒悟。復於八十九年八
    月二十一日晚間七時三十分許，在桃園縣龜山鄉○○路○段一二０六號一樓騎樓
    下，見孫嘉豪所有車牌號碼ＷＫＵ－一七六號輕型機車停放該處，認有機可乘，
    遂以其所有之鑰匙乙串，開啟該機車之龍頭鎖及該機車座墊，並將該機車座墊下
    置物箱內孫嘉豪所有之雨衣、安全帽取出置於車外，再將其所有衣物放置置物箱
    內，但尚未發動引擎，亦未移動機車將之推走，即為前去欲騎車之孫嘉豪當場撞
    見報警查獲而未遂，並扣得乙○○所有供其竊取前開機車之鑰匙乙串。
二、案經甲○○訴請桃園縣警察局龜山分局移送臺灣桃園地方法院檢察官偵查起訴。
    理  由
一、訊據被告固坦承有於右揭時、地，以鑰匙開啟ＷＫＵ一七六號機車置物箱之鑰匙
    孔，把置物箱蓋打開，並隨後被發現之事實，惟矢口否認有何竊盜犯行，辯稱：
    伊並沒有開啟機車的龍頭及電門，也沒有開機車大鎖，也沒有把衣服裝進機車座
    墊內云云。經查右揭被告竊盜犯行，業據被告在警局訊問時供認屬實，核與被害
    人孫嘉豪於警訊及偵審中指訴情節相符，並有贓物認領保管單、車籍資料作業詳
    細畫面各乙紙在卷及乙○○所有持以竊取前開機車之鑰匙乙串扣案足據，且經查
    獲員警當場測試結果，被告所持有之前開乙串鑰匙確能輕易開啟上開機車之座墊
    及電門使之發動一節，亦有現場照片二幀附卷可憑，核與被告警訊中之自白相符
    。被告事後翻異，空言否認前供，顯為飾卸之詞，不足採信，事證明確，犯行堪
    以認定，應依法論科。
二、按行為後法律有變更者，適用裁判時之法律，刑法第二條第一項前段定有明文。
    查本件被告乙○○行為後，刑法第四十一條規定已於九十年一月四日修正，並自
    同年月十日起施行，該條文第一項修正後規定：「犯最重本刑為五年以下有期徒
    刑以下之罪，而受六個月以下有期徒刑或拘役之宣告，因身體、教育、職業、家
    庭之關係或其他正當事由，執行顯有困難者，得以一元以上三元以下折算一日，
    易科罰金。但確因不執行所宣告之刑，難收矯正之效或難以維持法秩序，不在此
    限。」「併合處罰之數罪，均有前項情形，其應執行之刑逾六月者，亦同。」；
    又同法施行法第三條之一亦同時修正規定為：「刑法第四十一條之規定，中華民
    國九十年一月四日刑法修正施行前已裁判確定之處罰，未執行或執行未完畢者，
    亦適用之。」「未諭知易科罰金之處罰者，亦同。」，並自同年月十二日起施行
    ，以之與修正前刑法第四十一條規定之內容相比較，以修正後刑法第四十一條第
    一項前段規定有利於被告，依刑法第二條第一項前段規定，自應適用裁判時即修
    正後刑法第四十一條第一項前段之規定，合先敘明。核被告乙○○所為，係犯刑
    法第三百二十條第三項、第一項之竊盜未遂罪。查被告乙○○前於八十五年間因
    竊盜罪，分別經台灣台中地方法院判處有期徒刑四月，緩刑四年確定，復於同年
    再因竊盜罪，經台灣彰化地方法院判處有期徒刑五月確定，於八十六年二月二十
    七日執行完畢，前案竊盜罪亦因緩刑期內更犯罪，經聲請撤銷緩刑，甫於八十六
    年十月十二日執行完畢，有卷附台灣高等法院被告全國前案紀錄表、台灣桃園地
    方法院檢察署刑案資料查註紀錄表可按，其受有期徒刑之執行完畢後，五年以內
    再犯有期徒刑以上之罪，為累犯，依法加重其刑。又查竊盜罪既遂與未遂之區別
    ，實務上均採已否移入自己實力支配之下為標準（參照最高法院四十九年台上字
    第九三九號判例），某甲所竊之動產為機車，屬交通工具之一種，性質上如同汽
    車非可任意攜離，而須按一定方式操作發動，俟其能為移動或已為移動時，始達
    於移入自己實力支配之下（參照最高法院七十年台上字第六五九六號判決），是
    被告已開啟前開機車之龍頭鎖及機車座墊，已著手竊盜犯罪行為之實施，但尚未
    發動引擎，亦未移動機車將之推走，依當時情形，自難謂已達於移入其實力支配
    之下，其竊車行為，應僅止於未遂階段，為未遂犯，應依刑法第二十六條前段之
    規定減輕其刑，並先遞加而後減。爰審酌被告之素行、犯罪之動機、目的、手段
    、犯罪所生危害併犯後態度等一切情狀，量處如主文所示之刑，並諭知易科罰金
    之折算標準，以示儆懲。至扣案之鑰匙乙串，為被告供犯罪所用之物且屬被告所
    有，業據被告於警訊時供述甚明，應依刑法第三十八條第一項第二款規定宣告沒
    收。
據上論斷，應依刑事訴訟法第二百九十九條第一項前段，刑法第二條第一項前段、第
三百二十條第三項、第一項、第二十六條前段、第四十七條、第三十八條第一項第二
款、修正後刑法第四十一條第一項前段，罰金罰鍰提高標準條例第一條前段、第二條
，判決如主文。
本案經檢察官廖江憲到庭執行職務。
中      華      民      國      九十      年      四      月    十一    日
                                臺灣桃園地方法院刑事第三庭
                                    法  官  林惠霞
右正本證明與原本無異。
如不服本判決，應於送達後十日內，向本院提出上訴狀。
                                    書記官  邱仲騏
中      華      民      國      九十      年      四      月    十三    日
附錄本案論罪科刑法條全文：
刑法第三百二十條
意圖為自己或第三人不法之所有，而竊取他人之動產者，為竊盜罪，處五年以下有期
徒刑、拘役或五百元以下罰金。
意圖為自己或第三人不法利益，而竊佔他人之不動產者，依前項之規定處斷。
前二項之未遂犯罰之。


司法院資訊處製作；財團法人民間司法改革基金會備份。
